【裁判字號】    99,易,370
【裁判日期】    990531
【裁判案由】    竊盜
【裁判全文】
臺灣桃園地方法院刑事判決               99年度易字第370號
公  訴  人  臺灣桃園地方法院檢察署檢察官
被      告  戊○○
上列被告因竊盜案件，經檢察官提起公訴（98年度偵字第25354
號），因被告就被訴事實為有罪之陳述，經詢問檢察官、被告意
見後，合議庭乃裁定改依簡式審判程序判決如下：
    主  文
戊○○犯如附表所示之罪，各處如附表所示之刑。應執行有期徒
刑貳年貳月。
    事  實
一、戊○○前於民國94年間因施用第一、二級毒品案件，經本院
    以95年度訴字第162 號判決各判處有期徒刑7 月、7 月，應
    執行有期徒刑1 年2 月確定，復於95年間因過失傷害案件，
    經本院以95年度壢交簡字第2427號判決判處有期徒刑3 月確
    定，嗣經本院以96年度聲減字第417 號裁定就前開毒品案件
    之罪刑各減刑二分之一，並定應執行刑為有期徒刑7 月，就
    上揭過失傷害案件減刑為有期徒刑1 月15日確定，且與前開
    應執行刑有期徒刑7 月接續執行，於96年8 月30日期滿執行
    完畢，詎仍不知悔改。其與丙○○（另經本院審理中）僅因
    缺錢花用，竟基於意圖為自己不法所有之犯意聯絡，分別於
    附表所示之時間，與丙○○共同至附表所示之地點，戊○○
    與丙○○即各以如附表所示之方式（侵入住宅、毀損部分皆
    未據告訴、起訴），竊取如附表所示被害人之財物。嗣於98
    年6 月11日，丙○○在桃園縣新屋鄉埔頂村7 鄰埔頂31號為
    警查獲，始悉上情。
二、案經桃園縣政府警察局楊梅分局報告臺灣桃園地方法院檢察
    署檢察官偵查起訴。
    理  由
一、程序方面
    本案被告戊○○所犯為死刑、無期徒刑、最輕本刑為3 年以
    上有期徒刑以外之罪，其於準備程序進行中，就被訴事實為
    有罪之陳述，經本院告知簡式審判程序之旨，並聽取公訴人
    及被告之意見後，本院合議庭裁定由受命法官獨任進行簡式
    審判程序，合先敘明。
二、事實認定方面
    訊之被告戊○○對於上揭事實坦承不諱，核與證人即共同被
    告丙○○證述相符，並經證人即被害人丁○○○、甲○○、
    乙○○等證述屬實，另有卷附內部警政署刑事警察局鑑驗書
    、桃園縣政府警察局現場堪察紀錄表、堪察採證同意書、現
    場堪察報告、現場照片等件在卷可稽，足認被告戊○○之自
    白與事實相符。本件事證明確，被告戊○○上揭犯行，已堪
    認定，應依法論科。
三、論罪科刑方面
(一)、按刑法第321 條第1 項第3 款之攜帶兇器竊盜罪，係以行為
    人攜帶兇器竊盜為其加重條件，此所謂兇器，其種類並無限
    制，凡客觀上足對人之生命、身體、安全構成威脅，具有危
    險性之兇器均屬之，且祇須行竊時攜帶此種具有危險性之兇
    器為已足，並不以攜帶之初有行兇之意圖為必要（最高法院
    79年台上字第5253號判例意旨參照）；次按刑法第321 條第
    1 項第3 款攜帶兇器竊盜罪，所稱之兇器，乃依一般社會觀
    念足以對人之生命、身體、安全構成威脅，而具有危險性之
    「器械」而言，而磚塊、石頭乃自然界之物質，尚難謂為通
    常之「器械」，從而持磚塊、石頭砸毀他人車窗竊盜部分，
    尚難論以攜帶兇器竊盜罪，又「木棒」既可砸毀車窗，依一
    般社會觀念即屬足以對人之生命、身體、安全構成威脅，而
    具有危險性之器械（最高法院92年台非字第38號判決參照）
    。經查，本件被告戊○○為附表編號1 竊盜所示犯行所攜帶
    未扣案之鋸子（見本院易字卷第56頁背面），可供被告戊○
    ○鋸斷現場鐵窗（見偵查卷第87頁現場照片），應屬金屬材
    質製造、銳利之工具，該工具在客觀上既得持以攻擊人身，
    顯然對人之生命、身體、安全構成威脅，具有相當危險性，
    堪認係上揭條文所稱之「兇器」無訛；復被告戊○○為附表
    編號2 、4 所示竊盜犯行所攜帶未扣案長度約50公分之木棍
    （見本院易字卷第56頁背面），既可供被告戊○○手持破壞
    現場之鐵窗、窗戶鐵製圍籬等安全設備（見偵查卷第105 頁
    、第118 頁現場照片），依一般社會觀念即屬足以對人之生
    命、身體、安全構成威脅，而具有危險性之器械，揆諸前揭
    判例、判決意旨，亦堪認係上揭條文所稱之「兇器」；又被
    告戊○○為附表編號3 所示竊盜犯行所攜帶用以破壞現場窗
    戶未扣案之磚頭（起訴書記載為石頭，見本院易字卷第56頁
    背面、偵查卷第111 頁、第149 頁至第159 頁），依上開判
    決意旨，磚塊乃自然界之物質，尚難謂為通常之「器械」，
    從而持磚塊砸毀窗戶竊盜部分，尚難論以攜帶兇器竊盜罪。
    又窗戶、鐵窗等均屬安全設備（最高法院45年台上字第1443
    號判例意旨參照），故被告戊○○破壞如附表所示之窗戶、
    鐵窗等，再藉此進入該被害人住宅，應屬毀越安全設備，合
    先敘明。
(二)、核被告戊○○附表編號1 、2 、4 所為係犯刑法第321 條第
    1 項第2 款、第3 款攜帶兇器、毀越安全設備竊盜罪；附表
    編號3 所為係犯刑法第321 條第1 項第2 款毀越安全設備竊
    盜罪。公訴意旨就被告戊○○如附表編號3 所示之加重竊盜
    犯行誤引用刑法第321 條第1 項第3 款攜帶兇器竊盜罪，惟
    此部分僅係加重條件認定有異，故無變更起訴法條之必要，
    附此說明。被告戊○○與共犯丙○○就附表所示之竊盜犯行
    ，有犯意聯絡及行為分擔，皆論以共同正犯。被告戊○○所
    犯如附表所示4 次竊盜罪間，犯意各別，行為互殊，應予分
    論併罰。被告戊○○曾受事實欄所載之徒刑執行完畢，此有
    臺灣高等法院被告前案紀錄表1 份供參，其受徒刑之執行完
    畢，於5 年內故意再犯本件有期徒刑以上之罪，均為累犯，
    爰各罪皆依刑法第47條第1 項規定，加重其刑。爰審酌被告
    戊○○正值青壯，不思以正途獲取財物，竟與同案被告丙○
    ○利用被害住戶白天外出無人在家之際，破壞住家安全設備
    ，侵入住宅恣意竊取住戶財物，危害社會治安非輕，所為非
    是，惟念被告戊○○犯後尚能坦承犯行，容有悔意，態度良
    好等一切情狀，分別量處如附表所示之刑，並定其應執行刑
    ，以示懲儆。
據上論斷，應依刑事訴訟法第273 條之1 第1 項、第299 條第1
項前段，刑法第28條、第321 條第1 項第2 款、第3 款、第47條
第1 項、第51條第5 款，判決如主文。
本案經檢察官蔡正傑到庭執行職務
中    華    民    國    99    年    5     月    31    日
                      臺灣桃園地方法院刑事第四庭
                                法  官  張宇葭
以上正本證明與原本無異。
如不服本判決，應於判決送達後10日內，向本院提出上訴狀。
                                 書記官 許正旻
中    華    民    國    99    年    6     月    1     日
附錄論罪科刑法條：
中華民國刑法第321 條
犯竊盜罪而有左列情形之一者，處6月以上、5年以下有期徒刑：
一、於夜間侵入住宅或有人居住之建築物、船艦或隱匿其內而犯
    之者。
二、毀越門扇、牆垣或其他安全設備而犯之者。
三、攜帶兇器而犯之者。
四、結夥三人以上而犯之者。
五、乘火災、水災或其他災害之際而犯之者。
六、在車站或埠頭而犯之者。
前項之未遂犯罰之。
附表：
   ┌─┬───┬──┬───┬──┬──────────┬─────┐
   │編│共犯  │犯罪│犯罪地│被害│竊盜手法及所竊取之財│宣告刑    │
   │號│      │時間│點    │人  │物                  │          │
   ├─┼───┼──┼───┼──┼──────────┼─────┤
   │1 │戊○○│98年│桃園縣│薛江│由戊○○持得為兇器之│戊○○共同│
   │  │丙○○│2 月│楊梅鎮│文倩│鋸子（未扣案），破壞│攜帶兇器、│
   │  │      │15日│員本里│    │房屋右側窗戶之鐵窗後│毀越安全設│
   │  │      │上午│8 鄰42│    │，與丙○○侵入竊取液│備竊盜，累│
   │  │      │9 時│之7號 │    │晶電視3 台、洋酒6 瓶│犯，處有期│
   │  │      │至10│      │    │、相機1 台、行動電話│徒刑捌月。│
   │  │      │時許│      │    │1 支、金戒指5 個、金│          │
   │  │      │    │      │    │項鍊2 條、珍珠項鍊5 │          │
   │  │      │    │      │    │條、玉耳環1 對、以色│          │
   │  │      │    │      │    │列錢幣1 張、存摺2 本│          │
   │  │      │    │      │    │、提款卡1 張、珊瑚項│          │
   │  │      │    │      │    │鍊2 條、Z6-3652 號小│          │
   │  │      │    │      │    │客車1 台、鑰匙1 把。│          │
   ├─┼───┼──┼───┼──┼──────────┼─────┤
   │2 │戊○○│98年│桃園縣│陳廷│由戊○○持得為兇器長│戊○○共同│
   │  │丙○○│2 月│新屋鄉│禎  │度約50公分之木棍1 支│攜帶兇器、│
   │  │      │24日│10鄰北│    │（未扣案），破壞房屋│毀越安全設│
   │  │      │上午│勢16之│    │左側窗戶之鐵窗及窗戶│備竊盜，累│
   │  │      │8 、│6號   │    │玻璃後，與丙○○侵入│犯，處有期│
   │  │      │9時 │      │    │竊取音響1 組、伴唱機│徒刑捌月。│
   │  │      │許  │      │    │1 台、擴音器1 台、桌│          │
   │  │      │    │      │    │上型電腦2 台、液晶螢│          │
   │  │      │    │      │    │幕3 台、數據機1 台、│          │
   │  │      │    │      │    │現金新臺幣（下同）30│          │
   │  │      │    │      │    │0 元、統一超商禮券30│          │
   │  │      │    │      │    │0 元、圖書禮券500 元│          │
   │  │      │    │      │    │、鑰匙2 把、車輛行照│          │
   │  │      │    │      │    │2 本、機車駕照1 張。│          │
   ├─┼───┼──┼───┼──┼──────────┼─────┤
   │3 │戊○○│98年│桃園縣│黃亮│由戊○○持磚頭擊破屋│戊○○共同│
   │  │丙○○│3 月│新屋鄉│欽  │後氣窗後，與丙○○侵│毀越安全設│
   │  │      │2 日│石牌村│    │入竊取金飾、現金5 萬│備竊盜，累│
   │  │      │上午│4 鄰20│    │餘元、消費券1 萬8 千│犯，處有期│
   │  │      │10、│之3號 │    │元。                │徒刑捌月。│
   │  │      │11時│      │    │                    │          │
   │  │      │許  │      │    │                    │          │
   ├─┼───┼──┼───┼──┼──────────┼─────┤
   │4 │戊○○│98年│桃園縣│溫琇│持得為兇器長度約50公│戊○○共同│
   │  │丙○○│3 月│楊梅鎮│梅  │分之木棍1 支（未扣案│攜帶兇器、│
   │  │      │11日│高山里│    │），破壞房屋窗戶鐵製│毀越安全設│
   │  │      │上午│高山頂│    │之柵欄後，侵入竊取現│備竊盜，累│
   │  │      │10時│5鄰26 │    │金1 千8 百元、存摺2 │犯，處有期│
   │  │      │許  │之13號│    │本、手機1 支。      │徒刑柒月。│
   └─┴───┴──┴───┴──┴──────────┴─────┘

司法院資訊處製作；財團法人民間司法改革基金會備份。
